臺灣高雄地方法院刑事判決　　　　　　　　　　　　　九十三年度易字第二七三號
　　公　訴　人　臺灣高雄地方法院檢察署檢察官
　　被　　　告　丙○○
右列被告因偽造文書等案件，經檢察官提起公訴（九十二年度偵字第二五六三三號、
九十二年度偵緝字第二三六０號），及移
），於準備程序進行中，被告先就被訴事實為有罪之陳述，經告知簡式審判程序之旨
，並聽取當事人之意見後，本院認宜以獨任進行簡式審判程序，而裁定進行簡式審判
程序審理，判決如左：
    主  文
丙○○連續竊盜，累犯，處有期徒刑柒月，扣案鑰匙伍支沒收；又偽造署押，足以生
損害於公眾及他人，累犯，處有期徒刑月，如附表所示偽造之「丁○○」之簽名共
計壹拾貳枚、捺印共計壹拾貳枚，均沒收；又動產擔保交易之債務人，意圖不法之利
益，將標的物遷移，致生損害於債權人，累犯，處拘役伍拾日，如易科罰金，以佰
元折算壹日。前開徒刑部分應執行有期徒刑捌月，扣案鑰匙伍支、如附表所示偽造之
「丁○○」之簽名共計壹拾貳枚、捺印共計壹拾貳枚，均沒收之。
    事  實
一、丙○○前於民國八十八年間，因施用毒品案件，經本院以八十九年度易字第一０
    九三號判處有期徒刑四月確定在案，於九十一年四月九日徒刑執行完畢，詎仍不
    知悔改，（一）基於意圖為自己不法之所有之概括犯意，先於九十一年十二月六
    日下午十時許，在高雄縣林園鄉○○○路林園國小前，趁無人注意之際，以其自
    備機車鑰匙，竊取乙○○所有車牌號碼ＰＹＳ─五一一號重型機車，得手後留供
    己用，嗣於同年月二十四日下午九時許，騎乘該機車，行經高雄縣林園鄉○○路
    九十八巷巷口，為警臨檢查獲，並扣得該部機車及鑰匙一支；（二）詎其為警查
    獲後，為逃避刑責，竟基於偽造署押之犯意，在高雄縣政府警察局林園分局內，
    冒用其胞兄丁○○之名應訊，並於九十一年十二月二十四日及同年月二十五日在
    依法執行偵查公務之警察詢問時所製作之詢問筆錄、扣押筆錄、法定障礙事由經
    過時間統計表、扣押筆錄、扣案物品目錄表、口卡確認資料、通知書上，偽造其
    胞兄「丁○○」名義之簽名及按捺指印於前開公文書上，藉以冒稱「丁○○」係
    竊盜之行為人，足生損害於丁○○及偵查犯罪機關文書製作與偵查犯罪之正確性
    ，嗣經內政部警政署刑事警察局將丙○○按捺之前開指紋以電腦比對確認，始查
    知上情；（三）丙○○復於九十二年三月十九日，以動產擔保交易附條件買賣方
    式，向葉一樺經營之群億車業商行購買車牌號碼為Ｌ五二─六一六號重型機車一
    輛，為動產擔保交易之債務人，除自備款新台幣（下同）一萬元於簽約同時支付
    外，餘款約定自九十二年四月二十五日起至九十三年二月二十五日止，於每月二
    十五日繳款，每期繳交四千八百五十元，共分十一期攤還，雙方約定標的物存放
    地點為高雄縣林園鄉○○○路二０六巷十六號，於價金未付清之前，標的物所有
    權仍屬於出賣人所有，買受人僅得依約占有使用，不得任意遷移或為其他處分，
    惟丙○○取得標的物後，未按期繳交分期款，且基於為自己不法利益之意圖，於
    九十二年五月間某日，將該車輛自上開約定地點遷移，未告知債權人群益車業商
    行，致債權人追索無著而受有損害；（四）又其承上竊盜之概括犯意，於九十二
    年十一月二十五日下午十一時許，在高雄市○○區○○街小港醫院旁，見己○○
    使用（車輛登記所有人為鄭聯遠）之車牌號碼ＬＲＰ─一七一號重型機車之鑰匙
    插在電門上，趁無人注意之際，啟動該車電門，竊取該車後，供己騎用，嗣於同
    年十二月十七日下午三時許，丙○○騎乘該車，在高雄縣林園鄉○○○路二四四
    號林園鄉大仁醫院旁為警查獲；（五）丙○○另承前竊盜之概括犯意，於九十三
    年二月九日凌晨某時，在高雄市○○區○○街四二巷十號前，見戊○○使用（所
    有人為楊秀娟）之車牌號碼ＹＴＦ─一二八號輕型機車停放該處，即以自備之鑰
    匙開啟該車電門而竊取得手後，供己騎用，嗣於同年二月十六日下午五時五十五
    分許，丙○○騎乘該車，在高雄市○○區○○路三一六號前為警查獲，始查知上
    情。
二、案經高雄縣警察局林園分局、高雄市政府警察局苓雅分局報請台灣高雄地方法院
    檢察署檢察官偵查起訴及移送併案審理。
    理  由
一、本件被告所犯為死刑、無期徒刑、最輕本刑為三年以上有期徒刑以外之罪，其於
    準備程序進行中，就被訴事實為有罪之陳述，經告知簡式審判程序之旨，並聽取
    當事人之意見後，本院認宜以獨任進行簡式審判程序，而裁定進行簡式審判程序
    審理，合先敘明。
二、右揭事實，業據被告丙○○坦承不諱，核與被害人乙○○、丁○○、己○○、戊○○及告訴代理人吳柏融指訴之情節相符，並有高雄縣警察局車輛協尋通報單、
    贓物領據、上開詢問筆錄、扣押筆錄、法定障礙事由經過時間統計表、內政部警
    政署刑事警察局九十二年二月二十六日刑紋字第０九二００三二二三０號函、附
    條件買賣契約書，存證信函查訪相片六張、扣押筆錄、扣押物品目錄表、車輛失
    竊受理報案單、車輛竊盜資料個別查詢報表、失竊機車相片四張、贓物認領保管
    單、扣押筆錄、扣押物品目錄表、車輛竊盜資料個別查詢報表、贓物認領保管收
    據、失竊機車及鑰匙照片四張附卷可稽，且有機車鑰匙六支扣案可佐，被告之自
    白核與事實相符，堪信為真實，本件事證明確，被告犯行洵堪認定。
三、核被告所為，係犯刑法第三百二十條第一項之普通竊盜罪、第二百十七條第一項
    之偽造署押罪及動產擔保交易法第三十八條之罪。被告先後三次竊盜犯行，時間
    緊接，所犯係犯罪構成要件相同之罪，顯係基於概括犯意為之，為連續犯，依刑
    法第五十六條之規定，以一罪論。被告先後多次偽造簽名及捺印，乃本於一個冒
    用他人名義之犯意接續而為，為接續犯，係實質上一罪。又被告所犯前開竊盜罪
    、偽造署押罪與動產擔保交易法第三十八條之罪間，犯意各別，罪名不同，應分
    論併罰，公訴人認其所犯上述竊盜罪與偽造署押罪間有方法結果之牽連關係，尚
    有未洽，併此敘明。另公訴意旨於事實欄將被告行竊鄭聯遠所有之機車一輛，誤
    載為己○○所有，尚有未洽。另被告前於八十八年間，因施用毒品案件，經本院
    以八十九年度易字第一０九三號判處有期徒刑四月確定在案，於九十一年四月九
    日徒刑執行完畢，有台灣高等法院被告全國前案紀錄表一份在卷可按，其於五年
    內再犯本件最重本刑有期徒刑以上之罪，為累犯，應依刑法第四十七條之規定，
    加重其刑，並依法遞加之。爰審酌被告正值壯年，不思以正當途經獲取財物，而
    著手竊取他人財物，復為逃避刑責，以胞兄之名應訊，有害及偵查犯罪機關對犯
    罪偵查之正確性，又其意圖不法之利益，將動產擔保買賣之標的物任意遷移致債
    權人追索無著，且迄今未予債權人達成和解，賠償債權人損失，行為誠屬不該，
    惟念其犯後坦承犯行，態度尚稱良好，且竊盜所得之機車均已由被害人領回等一
    切情狀，分別量處如主所示之刑。扣案之鑰匙六支，除車牌號碼ＬＲＰ─一七一
    號重型機車之鑰匙一支為被害人所有，不予宣告沒收外，其餘鑰匙五支為被告所
    有，供犯罪所用之物，業據被告供述明確，應依刑法第三十八條第一項第二款之
    規定宣告沒收，另如附表一所示高雄縣警察局林園分局林警刑移字第一三零五號
    刑事偵查卷宗所附詢問筆錄、法定障礙事由經過時間統計表、扣押筆錄、扣押物
    品目錄表、口卡片確認資料、通知書上偽造「丁○○」之署名及所捺指印各計十
    二枚，既為偽造之署押，均應依刑法二百十九條宣告沒收。
據上論斷，應依刑事訴訟法第二百七十三條之一第一項、第二百九十九條第一項前段
，動產擔保交易法第三十八條，刑法第十一條、第五十六條、第二百十七條第一項、
第三百二十條第一項、第四十七條、第四十一條第一項、第三十八條第一項第二款、
第二百十九條，罰金罰鍰提高標準條例第一條前段、第二條，判決如主文。
本案經檢察官甲○○到庭執行職務。
中      華      民      國      九十三      年      四      月    八    日
                                  臺灣高雄地方法院刑事庭
                                      法  官  胡  宜  如
右正本證明與原本無異。
如不服本判決，應於判決送達後十日內，向本院提出上訴狀。
    書記官  蘇  溪  林
中      華      民      國      九十三      年      四      月    八    日
附錄法條：
中華民國刑法第二百一十七條
(偽造盜用印章印文或署押罪)
偽造印章、印文或署押，足以生損害於公眾或他人者，處三年以下有期徒刑。
盜用印章、印文或署押，足以生損害於公眾或他人者，亦同。
中華民國刑法第三百二十條
(普通竊盜罪、竊佔罪)
意圖為自己或第三人不法之所有，而竊取他人之動產者，為竊盜罪，處五年以下有期
徒刑、拘役或五百元以下罰金。
意圖為自己或第三人不法之利益，而竊佔他人之不動產者，依前項之規定處斷。
前二項之未遂犯罰之。
動產擔保交易法第三十八條
 (處分標的物之處罰)
動產擔保交易之債務人，意圖不法之利益，將標的物遷移、出賣、出質、移轉、抵押
或為其他處分，致生損害於債權人者，處三年以下有期徒刑、拘役或科或併科六千元
以下之罰金。
附表一：義務沒收之物
  ┌─┬───────────────────┬────┐
  │一│  詢問筆錄偽造「丁○○」之簽名及指印  │ 各四枚 │
  ├─┼───────────────────┼────┤
  │二│  法定障礙事由經過時間統計表偽造「黃  │ 各二枚 │
  │ │  國成」之簽名及指印                  │        │
  ├─┼───────────────────┼────┤
  │三│  扣押筆錄偽造「丁○○」之簽名及指印  │ 各二枚 │
  ├─┼───────────────────┼────┤
  │四│  扣押物品目錄表偽造「丁○○」之簽名  │ 各二枚 │
  │  │  及指印                              │        │
  ├─┼───────────────────┼────┤
  │五│  口卡片確認資料偽造「丁○○」之簽名  │ 各一枚 │
  │  │  及指印                              │        │
  ├─┼───────────────────┼────┤
  │六│  通知書偽造「丁○○」之簽名及指印    │ 各一枚 │
  └─┴───────────────────┴────┘
